臺灣澎湖地方法院民事裁定
110年度消債清字第8號
聲  請  人            
即  債務人  葉俊華  
代  理  人  黃千珉律師
上列聲請人因消費者債務清理事件聲請清算，本院裁定如下： 
    主  文
聲請人即債務人葉俊華自中華民國一一一年一月十七日下午四時
起開始清算程序，並同時終止清算程序。
聲請費用新臺幣壹仟元由聲請人負擔。   
    理  由
一、按債務人不能清償債務或有不能清償之虞者，得依消費者債
    務清理條例所定更生或清算程序，清理其債務；債務人於法
    院裁定開始更生程序或許可和解或宣告破產前，得向法院聲
    請清算；債權人縱為一人，債務人亦得為聲請；法院開始清
    算程序之裁定，應載明其年、月、日、時，並即時發生效力
    ；債務人之財產不敷清償清算程序之費用時，法院應裁定開
    始清算程序，並同時終止清算程序，消費者債務清理條例（
    下稱消債條例）第3條、第80條、第83條第1項、第85條第1 
    項分別定有明文。
二、聲請意旨略以：聲請人即債務人葉俊華因積欠無擔保債務新
    臺幣（下同）286,764元，雖曾依消債條例之規定，向本院
    聲請調解，惟經調解不成立，顯有不能清償債務之情事。為
    此，爰向本院聲請清算等語。
三、經查：　　
（一）聲請人前因積欠中國信託商業銀行金融機構無擔保或無優
      先權債務，於民國110年1月26日具狀向本院聲請消債條例
      前置調解，經本院以110年度司消債調字第6 號消費者債
      務清理調解事件受理在案，惟中國信託商業銀行表示因聲
      請人在監服刑，每月勞作金收入顯無法負擔銀行提出之還
      款方案，致使調解不成立等情，業經本院依職權調閱上開
      卷宗核閱無訛，堪可認定。
（二）本院前函詢債權人陳報截至110年1月26日為止之債權數，
      經中國信託商業銀行股份有限公司陳報債權總額為286,76
      4元，有債權人中國信託商業銀行110年3月5日陳報狀附債
      權說明書在卷為憑（見調解卷第57至59頁）。
（三）聲請人主張其因違反毒品危害防制條例案件經法院判處有
      期徒刑23年4月確定，自100年1月19日起入監服刑，現於
      法務部○○○○○○○執行中，平均每月僅有141元之勞作金收入
      ，及家人支援生活費每月約2,500元外，並無其他收入等
      情，有財產及收入狀況說明書、法務部○○○○○○○受刑人在
      監執行證明書、勞作金分戶卡、107、108年度綜合所得稅
      各類所得資料清單、全國財產稅總歸戶財產查詢清單為證
      （見調解卷第15至19、29至36、55頁）．是本院爰以此金
      額作為計算聲請人償債能力之依據。至於聲請人之每月必
      要支出部分，本院審酌聲請人現在監執行，依法務部矯正
      署107年6月4日法矯署勤字第00000000000號函，受刑人每
      月在監基本生活必需金額為3,000元，爰以3,000元作為聲
      請人之每月必要支出費用。
（四）本件聲請人在監執行，以債務人陳報之債務總金額觀之，
      縱有親友資助，仍不足支付每月必要支出費用3,000元，
      足認以債務人之收入及財產狀況，顯不能清償債務，而有
      藉助清算制度調整其與債權人間權利義務關係之必要，自
      應許聲請人得藉由清算程序清理債務。
四、綜上，債務人係消費者，且已達不能清償債務之程度，復查
    無消債條例第6條第3項、第8條或第82條第2項所定駁回清算
    聲請之事由，則其聲請應屬有據，爰裁定准許，並依同條例
    第85條第1項，裁定同時終止清算程序。
五、本院裁定終止清算程序後，債務人所負債務並非當然免除，
    仍應由本院斟酌消債條例第132條、第133條、第134條及第1
    35條等規定，決定是否准予免責，如本院最終未准債務人免
    責，債務人就其所負債務仍應負清償之責，附此敘明。
中　　華　　民　　國　　111 　年　　1 　　月　  17　　日
　　　　　　　　　民事庭　法　官　王偉為
以上正本係照原本作成。
開始清算之裁定不得抗告；如不服同時終止清算程序之裁定，應
於裁定送達後10日內，以書狀向本院提出抗告，並繳納抗告費新
臺幣1,000元。  
本裁定已於111年1月17日下午4時公告。 　　
中　　華　　民　　國　　111 　年　　1 　　月　  17　　日
　　　　　　　　　　　　　書記官　莊心羽